# 关于出口报关使用的汇率问题

提问人：liu42644268 时间：2021-01-20 09:33:09
如题，公司外销确认收入时点晚于报关时点（公司以客户验收时点为收入确认时点）存在差异，公司按照确认收入时点的汇率折算为本位币确认收入。目前由于出口退税时部分汇率与报关当月汇率差异过大，而无法申报通过，目前企业打算将汇率基数由收入确认时改为报关时，以保持报表、增值税申报表及出口退税申报表一致。但是该等改变是否符合外币折算准则呢？向各位求教了，谢谢。

回答人：chenyiwei
利润表项目应按实际发生日汇率入账，所以“收入在客户验收时确认，但采用报关日汇率折算为人民币入账”的做法是不恰当的。